臺灣臺北地方法院刑事判決　　　　　　　 94年度訴字第560號
　　公　訴　人　臺灣臺北地方法院檢察署檢察官
　　被　　　告　乙○○
　　　　　　　　　　　　（現在臺灣臺北戒治所強制戒治中）
　　　　　　　　己○○
　　上2 人共同
　　指定辯護人　本院公設辯護人戊○○
上開被告等因違反違反槍砲彈藥刀械管制條例等案件，經檢察官
提起公訴（九十三年度偵字第二○○九三號），本院判決如下：
    主  文
乙○○意圖為自己不法之所有，結夥三人以上、攜帶兇器以脅迫
至使不能抗拒，而使他人交付其物，處有期徒刑捌年肆月，扣案
如附表編號一、二、三、四、五號所示之物品均沒收；又未經許
可，持有刀械，處有期徒刑月，扣案如附表編號六號所示之物
品沒收。應執行有期徒刑捌年陸月，扣案如附表所示之物品均沒
收。
己○○意圖為自己不法之所有，結夥三人以上、攜帶兇器以脅迫
至使不能抗拒，而使他人交付其物，處有期徒刑柒年陸月，扣案
如附表編號一、二、三、四、五號所示之物品均沒收。
    事  實
一、乙○○前於民國九十三年二月間曾因攜槍強盜案件，為警於
    九十三年三月四日查獲而經臺灣臺北地方法院檢察署檢察官
    於九十三年四月二十六日以九十三年度偵字第五一○一號、
    第七五九○號偵查起訴，經本院於九十三年四月三十日交保
    釋放後，明知未經許可不得持有可發射子彈具有殺傷力之改
    造手槍、子彈及經中央主管機關公告查禁，非供正當使用具
    有殺傷力之非農用掃刀，竟基於持有之故意，於九十三年六
    月間，在臺北市○○○路與農安街口，向姓名年籍不詳綽號
    「小健」之人以四萬元之價格，購入仿ＢＥＲＥＴＴＡ廠半
    自動手槍製造、更換土造金屬槍管改造而可發射子彈具有殺
    傷力之改造手槍一枝（即附表編號一）及供前開改造手槍使
    用可擊發具殺傷力之土造子彈三顆（經試射一顆，餘及附表
    編號二），再於九十三年九月間某日向姓名年籍不詳之人以
    約新臺幣（下同）四百元之價格，購入非農用掃刀（即附件
    編號三，亦即附表編號六）一把而持有，並放置在其位於臺
    北市○○路○段一五五巷一二八號之住處。嗣於九十三年十
    月二十六日晚上某時，乙○○搭乘由姓名年籍不詳綽號「阿
    三」（下稱「阿三」）之成年男子駕駛車牌號碼不詳之營業
    用小客車前往四處搭載己○○、姓名年籍不詳綽號為「阿勇
    」、「阿江」（下分稱「阿勇」、「阿江」）之成年男子，
    待五人會合後，乙○○即與己○○、「阿勇」、「阿三」、
    「阿江」四人另行基於意圖為自己不法所有之犯意聯絡及行
    為分擔，由「阿三」駕駛上開營業用小客車搭載其餘四人共
    同攜帶如附表編號四所示仿ＧＬＯＣＫ廠二三型半自動手槍
    外型製造之玩具手槍一枝及客觀上足以危害人生命、身體、
    安全、具有危險性之上開改造手槍一枝、土造子彈三顆、如
    附件編號一、二號所示刀共二把前往臺北縣三峽鎮○○路○
    段三八三之一號之工寮，於當晚到達目的地後，「阿三」即
    留守車上把風接應，乙○○、己○○、「阿勇」三人頭戴黑
    色鴨舌帽、「阿江」蒙面，由乙○○持上開改造手槍一枝及
    土造子彈三顆帶領分別手持附件編號二刀械、附件編號一刀
    械及玩具手槍之己○○、「阿江」及「阿勇」進入上開工寮
    內，乙○○即持槍向工寮內之甲○○、丙○○、丁○○、陳
    進興及蘇進財等人喝令：「不要動！」、「趴下！」，再由
    乙○○、「阿江」分別以持槍及刀之脅迫方式押住丁○○、
    甲○○，並要求交出財物，至使甲○○、丙○○、丁○○、
    陳進興及蘇進財不能抗拒而共交付現金二萬餘元、行動電話
    三支、手錶一只及賓士牌銀白色自小客車一輛，乙○○等人
    取得前開財物後即迅速離去，並由乙○○分得現金五千元及
    上開汽車一輛、己○○分得現金五千元及手錶一只，其餘現
    金及手機則由「阿三」、「阿勇」及「阿江」平分。嗣經警
    於九十三年十一月九日凌晨一時零三分許，在臺北市○○路
    一一五號「成都大飯店」六一一室緝獲乙○○，當場扣得上
    開改造手槍一枝（即附表編號一）、土造子彈三顆（經試射
    一顆，餘即附表編號二），並於同日凌晨一時五十分許，在
    乙○○位於臺北市○○路之上開住處扣得乙○○所有上開非
    農用掃刀（即附表編號六）一把、玩具手槍（即附表編號四
    ）一枝、如附件編號一、二所示之刀（即附表編號三）各一
    把、黑色鴨舌帽（即附表編號五）一頂，始查悉上情。
二、案經臺北縣警察局移請臺灣臺北地方法院檢察署檢察官偵查
    起訴。
    理  由
一、訊據被告乙○○固坦稱其持有上開改造手槍、土造子彈及非
    農用掃刀之犯行及其曾與己○○、「阿勇」、「阿江」於上
    開時間分持上開改造手槍、刀及玩具手槍進入位於上開地點
    之工寮以脅迫方式至使甲○○、丙○○、丁○○、陳進興及
    蘇進財不能抗拒而交付上開財物，「阿三」在工寮外之車上
    等待接應等情，惟辯稱：本次行為與伊於九十三年二月間之
    犯行係連續犯之關係，且本次所持有改造槍枝亦係八十四年
    二月間友人林士期寄藏之其中一枝手槍云云；訊據被告己○○固坦稱其與乙○○、「阿勇」、「阿江」於上開時間分持
    上開改造手槍、刀及玩具手槍進入位於上開地點之工寮以脅
    迫方式至使甲○○、丙○○、丁○○、陳進興及蘇進財不能
    抗拒而交付上開財物，「阿三」在工寮外之車上等待接應等
    情，惟辯稱：伊係因乙○○告知要為乙○○妹妹與人理論才
    會一同前往，伊在前去上開工寮前並不知道要行搶，且到現
    場後，攜有上開改造手槍及子彈之乙○○要求伊配合，伊不
    得已才拿刀進入工寮，行搶過程中，伊並未出言喝令或搜刮
    財物云云，經查：
（一）按被告以外之人於審判外之言詞或書面陳述，除法律有規
      定者外，不得作為證據；被告以外之人於審判外之陳述，
      雖不符前四條（即刑事訴訟法第一百五十九條之一至第一
      百五十九條之四）之規定，而經當事人於審判程序同意作
      為證據，法院審酌該言詞陳述或書面陳述作成時之情況，
      認為適當者，亦得為證據；當事人、代理人或辯護人於法
      院調查證據時，知有刑事訴訟法第一百五十九條第一項不
      得為證據之情形，而未於言詞辯論終結前聲明異議者，視
      為有前項之同意，刑事訴訟法第一百五十九條第一項、第
      一百五十九條之五分別定有明文。本件證人甲○○、丙○○及丁○○於警詢及偵查中接受檢查事務官詢問所為之陳
      述，因被告及辯護人均同意作為本案之證據使用（見本院
      九十四年十月十九日審判筆錄），依據前開規定，上開證
      人警詢及偵查中之證言，自得當作本案證據使用，合先敘
      明。
（二）就被告乙○○未經許可持有非農用掃刀部分，業據被告乙○○於警詢、偵查及本院審理中坦白承認，而扣案如附件
      編號三所示之刀械，經送臺北縣政府警察局鑑定，屬管制
      刀械之非農用掃刀，亦有臺北縣政府警察局九十三年十二
      月二日所發北縣警保字第○九三○一六八○二○號函附資
      料在卷可資佐證，被告乙○○此部分自白與事實相符，被
      告乙○○未經許可持有非農用掃刀之犯行，堪以認定。
（三）本案扣得仿ＢＥＲＥＴＴＡ廠之手槍及所使用之子彈三顆
      ，經送內政部警政署刑事檢警察局以性能檢驗法、試射法
      、動能測試法鑑定，送鑑手槍（槍枝管制編號00000
      00000號），係仿ＢＥＲＥＴＴＡ廠半自動手槍製造
      、更換土造金屬槍管改造而成之改造手槍，機械性能良好
      ，可擊發適用子彈，具殺傷力；送鑑子彈三顆，均係具直
      徑約九釐米金屬彈頭之土造子彈，採樣一顆試射，可擊發
      ，具殺傷力，有該局九十三年十一月二十四日所發刑鑑字
      第○九三○二二七○七四號槍彈鑑定書在卷可稽，堪認本
      案扣得之上開改造手槍及子彈為槍砲彈藥刀械管制條例第
      四條第一項第一款所稱之其他可發射子彈具有殺傷力之改
      造手槍及同條項第二款所稱供手槍使用之子彈。
（四）至於上開改造手槍及子彈之取得，係被告乙○○於九十三
      年六月間在臺北市○○○路與農安街口，向姓名年籍不詳
      綽號「小健」之人以四萬元之價格所購入等細節，業據被
      告乙○○於警詢中供述（見偵查卷一第九頁）明確可按，
      雖被告乙○○於移送檢察官複訊時改稱上開改造手槍、子
      彈係八十四年間受友人林士期寄藏之槍枝云云，於本院審
      理中更稱：八十四年間友人林士期寄放東西在伊處，伊即
      將東西都放在位於臺北市○○路三段一五五巷一二八號住
      處儲藏室中，伊後來才知道是兩把有殺傷力的槍及子彈，
      其中一把之前就被法院查扣，伊在警詢中係因毒癮發作神
      智不清楚才會那樣說云云，然查：觀諸本件警詢筆錄製作
      之內容，並無被告乙○○曾向警員表示毒癮發作以致精神
      不濟而無法製作警詢筆錄之情，且若被告乙○○毒癮發作
      精神不濟，又豈能於警詢中就購得之時間、地點及價格為
      仔細之描述？另被告乙○○友人林士期所寄藏之另一把改
      造槍枝與子彈係於九十三年三月四日上午九時許，在被告
      乙○○位於臺北市○○路三段一五五巷一二八號住所查扣
      ，且當場逮捕被告乙○○之經過，亦為被告乙○○所不否
      認，而經本院九十三年度訴緝字第二一三號及臺灣高等法
      院九十四年度上訴字第二二○二號判決為相同之認定，則
      若如被告乙○○事後改稱本案改造手槍及土造子彈係友人
      林士期所寄藏而藏放在其位於臺北市○○路三段一五五巷
      一二八號之儲藏室內云云，則警方於九十三年三月四日因
      另持槍強盜案前往被告乙○○上開住所查緝時豈有無法一
      併查獲並扣案之理？顯以被告乙○○於警詢中所述上開改
      造手槍及土造子彈之來源較為可採，被告事後改稱他詞云
      云，無非屬事後卸責之詞，尚難採信。從而，本案扣案之
      改造手槍及土造子彈係被告乙○○於九十三年六月間以四
      萬元之價格向「小健」購入而持有之情，亦可認定。
（五）證人甲○○於警詢時證稱：歹徒侵入工寮時就亮出刀、槍
      ，其中二名歹徒操閩南語口音喝令不要動等語（見偵查卷
      第二七頁），於偵查中證稱：案發當天，有四個人開門拿
      槍及刀進入臺北縣三峽鎮的工寮，伊即被蒙面的人押在牆
      上等語（見偵查卷第一八二頁），於本院到庭結證稱：案
      發當時，有四人拿刀、槍開門進入工寮內，有一個人把伊
      押在牆上，後來叫伊趴在地上，接著有一個不是押著伊的
      人叫伊把東西拿出來，伊當時不知所措且無法抵抗，只能
      按照指示交出財物等語（見本院九十四年九月二十七日審
      判筆錄第八頁至第一二頁）；證人丙○○於本院到庭結證
      稱：案發當時，有四人拿刀、槍進入工寮，伊很害怕，也
      沒有辦法抵抗，其中兩名歹徒（其中一名為乙○○）並操
      閩南語口音喝令要伊與友人不要動、趴下並交出財物，伊
      即依指示交出兩千元，並要求伊與友人趴著算一到一百才
      能起來，歹徒就離開了，歹徒四人停留期間共約五分鐘等
      語（見同上審判筆錄第三頁至第八頁）；證人丁○○於偵
      查中則證稱：案發當時，有四個人進來，一人蒙面，三人
      戴鴨舌帽，共帶了二把刀及二把槍，伊遭乙○○拿附表編
      號一的槍壓住，被搶走四千多元等語（見偵查卷二第一八
      二頁），而被告己○○於警詢中亦稱：當時乙○○打電話
      給伊，伊就在臺北市○○街與環河南路口等乙○○，乙○○即與友人駕駛計程車來接伊，並再去接其他人，五人到
      齊後乙○○即提議說要強盜財物，伊之前不知情，因伊知
      道乙○○有槍，所以不敢不從而與乙○○及其他三人一同
      去強盜財物，共搶得係現金二萬多元、手機三支、手錶一
      只、賓士轎車一輛，伊分得現金五千元及手錶一只等語（
      見偵查卷一第一四頁至第一五頁），被告乙○○於移送檢
      察官複訊時復稱：「（檢察官問：為何前案犯強盜，又犯
      此件？）答：想到，朋友找，我就去。」且被告乙○○、
      己○○就與「阿勇」、「阿江」分持槍、刀進入工寮內後
      取得財物等情亦不否認，顯見被告乙○○、己○○、「阿
      勇」、「阿三」、「阿江」係於案發當晚會合後即由乙○○提議而與己○○、「阿勇」、「阿三」、「阿江」等人
      共同為強盜他人財物之謀意聯絡，並於案發時由乙○○、
      己○○、「阿勇」、「阿江」分持槍、刀共為以脅迫至使
      他人不能抗拒而交出財物之行為，「阿三」則在車上把風
      接應，被告乙○○、己○○、「阿勇」、「阿三」、「阿
      江」五人共犯結夥三人攜帶兇器強盜罪一節，堪以認定。
      至於被告己○○於移送檢察官複訊及本院審理中改稱：伊
      係因乙○○說要為乙○○之胞妹找人理論而上車前往工寮
      ，且乙○○進入工寮前只是要伊配合，等乙○○等人拿錢
      時才發覺不對勁云云，核與被告己○○於警詢所述上開情
      節有所出入，雖被告乙○○於本院審理中亦證述：案發當
      時係伊想要強盜，就告訴其他四人說要為自己之妹妹找人
      理論，等其他四人到齊並前往工寮後，伊才將刀、玩具手
      槍分給己○○、「阿勇」、「阿江」並要求配合，進入工
      寮後，即由伊一人獨力完成強盜行為，其他三人只是拿刀
      及玩具手槍傻站在那邊，伊與己○○係經由友人介紹而認
      識約幾個月，平常很少聯絡，與己○○也不是很熟，只有
      見過兩、三次面，每次都只聊天幾分鐘而已，案發前一天
      前一天才臨時想到己○○云云以附和被告己○○上開辯解
      ，然觀諸被告乙○○於警詢、移送檢察官複訊時之陳述（
      分見偵查卷一第八頁、第七○頁、第七一頁），均未提及
      其以找人理論而將其餘四人騙往工寮之經過，而被告乙○○移送檢察官複訊時更稱：因為想到，朋友找，伊才再為
      本案強盜行為等語（見偵查卷一第七一頁），另參以證人
      甲○○、丁○○上開證言，亦可知案發當時，除被告乙○○外，尚有蒙面之「阿江」持刀押住甲○○，並非如被告
      乙○○所述其他人均傻站在工寮內，且若如被告乙○○於
      本院審理中證述其與被告己○○不熟僅見過二、三次面，
      每次聊天幾分鐘，則被告乙○○於規劃強盜重罪犯行時，
      豈有找一不熟識之人參與而增加其將來犯行敗露遭判處重
      刑風險之理？況現場工寮被害人共有甲○○、丙○○、丁○○、陳進興及蘇進財等五人在內，除被告乙○○以外之
      其餘三人若未積極參與強盜脅迫行為而傻站在現場，則被
      告乙○○是否能順遂壓制被害人五人而取得財物，亦為未
      定之數，是被告己○○前開所辯及被告乙○○於本院審理
      中之證述情節，均難認與常情事理相合，均不足採為被告
      己○○有利之認定。
（六）本件被告乙○○持以強盜之可發射子彈具有殺傷力改造手
      槍一枝及土造子彈三顆，為被告乙○○於九十三年六月間
      購得，已如前述，而被告乙○○因本案移送檢察官複訊時
      亦稱：「（檢察官問：為何前案犯強盜，又犯此件？）答
      ：想到，朋友找，我就去。」、「（檢察官問：犯意是否
      相同？）答：否，我很後悔。」等語，另被告乙○○於九
      十三年二月間另犯強盜案件，於九十三年三月四日為警查
      獲，經臺灣臺北地方法院檢察署檢察官於九十三年四月二
      十六日以九十三年度偵字第五一○一號、第七五九○號偵
      查起訴，經本院於九十三年四月三十日交保釋放後，棄保
      潛逃經通緝，復於九十三年十月二十六日犯下本案持槍強
      盜案等情，亦有臺灣高等法院前案紀錄表、在監在押全國
      紀錄表在卷可參，前後兩案犯罪時間相差八月，且期間歷
      經羈押、偵查、具保、通緝緝獲等階段，依據經驗法則之
      判斷，被告乙○○當係於前案交保後始另起犯意為本案犯
      行，被告乙○○事後改稱其係基於概括犯意而犯本件犯行
      云云，顯屬事後卸責之詞，難以採信。
二、按刑法第三百二十一條第一項第三款所謂兇器，其種類並無
    限制，凡客觀上足對人之生命、身體、安全構成威脅，具有
    危險性之兇器均屬之，且祇須行竊時攜帶此種具有危險性之
    兇器為已足，並不以攜帶之初有行兇之意圖為必要；刑法第
    三百二十一條第一項第四款所稱結夥三人，係以結夥犯全體
    俱有責任能力及有犯意之人為構成要件，最高法院分別著有
    七十九年臺上字第五二五三號、三十年上字第一二四○號判
    例要旨可參，而本件被告乙○○帶領己○○、「阿勇」、「
    阿江」具有責任能力之成年男子共同持有客觀上足以危害人
    生命、身體、安全、具有危險性之上開改造手槍、子彈、如
    附件編號一、二號刀進入位於臺北縣三峽鎮之上開工寮內行
    搶財物，並由「阿三」在工寮外車上等候接應，核被告乙○○、己○○所為，均係犯刑法第三百三十條第一項之結夥三
    人、攜帶兇器強盜罪。另被告乙○○未經許可持有其他可發
    射子彈具有殺傷力之改造手槍、子彈及非農用掃刀部分，則
    分別係犯槍砲彈藥刀械管制條例第十一條第四項之未經許可
    持有其他可發射子彈具有殺傷力之改造手槍、同條例第十二
    條第四項之未經許可持有子彈罪及同條例第十四條第三項之
    未經許可持有刀械罪。查被告乙○○行為後，槍砲彈藥刀械
    管制條例第十一條第四項業於九十四年一月二十六日經總統
    公告刪除，並於九十四年一月二十八日施行生效，就未經許
    可持有其他可發射子彈具有殺傷力之各式槍砲之處罰，移列
    於同條例第八條第四項，刑度並由「一年以上七年以下有期
    徒刑，併科新臺幣七百萬元以下罰鍰」修改為「五年以上有
    期徒刑，併科新臺幣一千萬元以下罰金」，茲比較新舊法之
    結果，依刑法第二條第一項但書之規定，應適用行為時之槍
    砲彈藥刀械管制條例第十一條第四項之規定論處對被告乙○○較為有利。被告乙○○、己○○、「阿勇」、「阿三」、
    「阿江」就攜帶兇器、結夥三人強盜之犯行有犯意聯絡並有
    行為分擔，均為共同正犯。被告乙○○同時持有上開改造手
    槍一枝及子彈三顆之行為，為想像競合犯，應依刑法第五十
    五條之規定，從一重以未經許可持有其他可發射子彈具有殺
    傷力之改造手槍罪。而被告乙○○所犯未經許可持有其他可
    發射子彈具有殺傷力改造手槍及加重強盜之二犯行間，有方
    法目的之牽連關係，應依刑法第五十五條之規定，從重論以
    一加重強盜罪。另被告乙○○所犯未經許可持有刀械罪及加
    重強盜罪，犯意各別，構成要件不同，應分論併罰。爰審酌
    被告乙○○雖承認大部分犯行，然乙○○於九十三年二月間
    另犯持槍強盜罪經查獲並交保後，仍不知悔改，竟再次持槍
    召集己○○、「阿勇」、「阿三」、「阿江」等人犯下本件
    加重強盜罪行，其犯罪惡性非輕，被告己○○則年紀尚輕，
    而不思以正當手段謀取財物，竟持刀參與本次加重強盜罪行
    ，犯罪動機實有可議之處，另參以被告乙○○、己○○之犯
    罪手段、對於他人財物所生之損害、分得財物之多寡及對於
    社會秩序之影響程度等情狀，分別就被告乙○○、己○○量
    處如主文所示之刑，並就被告乙○○部分定應執行刑如主文
    所示。
三、扣案附表編號一、二、六號所示之物品，均為非經主管機關
    許可不得持有之物，屬違禁物，均依刑法第三十八條第一項
    第一款之規定宣告沒收。另扣案如附表編號三至五號所示之
    物品，則為被告乙○○所有供犯罪所用之物，應依刑法三十
    八條第一項第二款之規定併予宣告沒收。至於扣案因鑑定而
    經試射之子彈一顆，已非屬違禁物，爰不併予宣告沒收。
據上論斷，應依刑事訴訟法第二百九十九條第一項前段，修正前
槍砲彈藥刀械管制條例第十一條第四項、槍砲彈藥刀械管制條例
第十二條第四項、第十四條第三項，刑法第十一條前段、第二條
第一項但書、第二十八條、第三百三十條第一項、第五十五條、
第五十一條第五款、第九款、第十款、第三十八條第一項第一款
、第二款，判決如主文。
本案經檢察官黃文明到庭執行職務
中　　華　　民　　國　　94　　年　　10　　月　　31　　日
                        臺灣臺北地方法院刑事第八庭
                            審判長法  官  陳德民
                                  法  官  孫曉青
                                  法  官  唐于智
上正本證明與原本無異。
如不服本判決，應於判決送達後10日內，向本院提出上訴狀。
                                  書記官  李玟郁
中　　華　　民　　國　　94　　年　　11　　月　　4 　　日
附表
┌──┬─────────┬──────────────┐
│編號│物品名稱、數量    │備註                        │
├──┼─────────┼──────────────┤
│一  │改造手槍（槍枝管制│仿ＢＥＲＥＴＴＡ廠半自動手槍│
│    │編號0000000│製造之金屬玩具手槍，更換土造│
│    │七九四號）一枝    │金屬槍管改造而成之改造手槍，│
│    │                  │扣案見臺灣臺北地方法院檢察署│
│    │                  │贓物庫九十三年度青保管字第八│
│    │                  │六四號第一項。              │
├──┼─────────┼──────────────┤
│二  │未擊發之土造子彈二│扣案見臺灣臺北地方法院檢察署│
│    │顆                │贓物庫九十三年度青保管字第八│
│    │                  │六四號第三項                │
├──┼─────────┼──────────────┤
│三  │如附件編號一、二號│扣案見臺灣臺北地方法院檢察署│
│    │所示之刀共二把    │贓物庫九十三年度藍保管字第二│
│    │                  │六七二號第二項。            │
├──┼─────────┼──────────────┤
│四  │玩具手槍（槍枝管制│仿ＧＬＯＣＫ廠二三型半自動手│
│    │編號0000000│槍外型製造之玩具手槍，以填充│
│    │七九五號）一枝    │氣體為發射動力，扣案見臺灣臺│
│    │                  │北地方法院檢察署贓物庫九十三│
│    │                  │年度青保管字第八六四號第二項│
├──┼─────────┼──────────────┤
│五  │黑色鴨舌帽一頂    │扣案見臺灣臺北地方法院檢察署│
│    │                  │贓物庫九十三年度藍保管字第二│
│    │                  │四七六號第一項。            │
├──┼─────────┼──────────────┤
│六  │如附件編號三所示之│扣案見臺灣臺北地方法院檢察署│
│    │非農業用掃刀一把  │贓物庫九十三年度藍保管字第二│
│    │                  │六七二號第二項。            │
└──┴─────────┴──────────────┘
附錄本案論罪法條
刑法第三百三十條第一項
犯強盜罪而有第三百二十一條第一項各款情形之一者，處七年以
上有期徒刑。
九十四年一月二十六日修正前之槍砲彈藥刀械管制條例第十一條
第一項、第四項
未經許可，製造、販賣或運輸第四條第一項第一款所稱其他可發
射金屬或子彈具有殺傷力之各式槍砲者，處五年以上有期徒刑，
併科新臺幣一千萬元以下罰金。
未經許可，持有、寄藏或意圖販賣而持有第一項所列槍砲者，處
一年以上七年以下有期徒刑，併科新臺幣七百萬元以下罰金。
槍砲彈藥刀械管制條例第十二條第四項
未經許可，持有、寄藏或意圖販賣而陳列子彈者，處五年以下有
期徒刑，併科新臺幣三百萬元以下罰金。
槍砲彈藥刀械管制條例第十四條第三項
未經許可，持有或意圖販賣而陳列刀械者，處一年以下有期徒刑
、拘役或新臺幣五十萬元以下罰金。
